【裁判字號】    99,裁,954
【裁判日期】    990429
【裁判案由】    營業稅
【裁判全文】
最  高  行  政  法  院  裁  定
                                       99年度裁字第954號
上  訴  人  京華城股份有限公司
代  表  人  甲○○
被 上訴 人  財政部臺北市國稅局
代  表  人  乙○○
上列當事人間營業稅事件，上訴人對於中華民國98年12月17日臺
北高等行政法院98年度訴字第1301號判決，提起上訴，本院裁定
如下：
    主  文
上訴駁回。
上訴審訴訟費用由上訴人負擔。
    理  由
一、按對於高等行政法院判決之上訴，非以其違背法令為理由，
    不得為之，行政訴訟法第242條定有明文。依同法第243條第
    1項規定，判決不適用法規或適用不當者，為違背法令；而
    判決有同條第2項所列各款情形之一者，為當然違背法令。
    是當事人對於高等行政法院判決上訴，如依行政訴訟法第24
    3條第1項規定，以高等行政法院判決有不適用法規或適用不
    當為理由時，其上訴狀或理由書應有具體之指摘，並揭示該
    法規之條項或其內容；若係成文法以外之法則，應揭示該法
    則之旨趣；倘為司法院解釋或本院之判例，則應揭示該判解
    之字號或其內容。如以行政訴訟法第243條第2項所列各款情
    形為理由時，其上訴狀或理由書，應揭示合於該條項各款之
    事實。上訴狀或理由書如未依此項方法表明，或其所表明者
    與上開法條規定不合時，即難認為已對高等行政法院判決之
    違背法令有具體之指摘，其上訴自難認為合法。
二、本件上訴人於民國90年11月至91年12月間（原處分書誤植為
    90年11月至12月）進貨，取具虛設行號晴健企業有限公司（
    下稱晴健公司）開立之統一發票銷售額合計新臺幣（下同）
    292萬7,851元，營業稅額14萬6,393元，作為進項憑證申報
    扣抵銷項稅額，經被上訴人查獲，乃核定補徵營業稅額14萬
    6,393元，並按所漏稅額裁處5倍罰鍰73萬1,900元（計至百
    元止）。上訴人不服，提起行政救濟，嗣經被上訴人重核復
    查決定，變更罰鍰為43萬9,179元，其餘仍維持原核定。上
    訴人仍不服，循序提起行政訴訟，遭原審判決駁回，乃對原
    判決上訴，主張：（一）上訴人為百貨業者，其專櫃內之貨
    品由專櫃廠商自行負責，於消費者購買時由櫃商直接交付貨
    品予買受者，同時開立上訴人發票，嗣再與櫃商進行結算取
    具進貨發票，與所有百貨業並無不同。是以，上訴人與櫃商
    間之「進」確與消費者間之「銷」同時發生，原判決不查，
    竟以晴健公司「無相當貨品可供銷售」為由，逕認上訴人無
    進貨之情事，顯違反經驗法則，已違背客觀事實，故原判決
    當然違背法令。（二）上訴人於原審判決前即曾陳稱晴健公
    司因另涉及商標仿冒案件而被訴外人義大利商維卡里奧圖馬
    羅亞伯特（下稱義大利商）於晴健公司位於臺北縣汐止之工
    廠及位於上訴人京華城商場內專櫃查扣疑似仿冒品，並以查
    扣貨品價格為據，請求賠償1千萬元，主張晴健公司確有貨
    品可供銷售，原判決未深究上揭重要事實，逕認晴健公司無
    貨品可供銷售而判定上訴人與晴健公司間無正常交易，容有
    未洽。（三）上訴人於客觀上或主觀上均無法知悉晴健公司
    是否為虛設行號，故無應注意而不注意之過失。依原判決論
    理，其要求所有百貨公司賣場，在廠商進駐時，必須「對櫃
    商之財務、稅捐、貨物等報表及全部營業行為，進行事前徵
    信與查核」為所有百貨業無法達成的標準，已明顯違反比例
    原則，故原判決明顯違反論理法則等語。雖以原判決違背法
    令為由，惟核其上訴理由，係就原審取捨證據、認定事實之
    職權行使，指摘其為不當，暨執於原審所未主張之關於查獲
    仿冒過程之事實為爭議，而非具體表明合於不適用法規、適
    用法規不當、或行政訴訟法第243條第2項所列各款之情形，
    難認對原判決之如何違背法令已有具體之指摘。依首開規定
    及說明，應認其上訴為不合法。又在上訴人系爭櫃位查獲銷
    售仿冒品，僅得證明上訴人有進貨之事實，尚無從因之認定
    上訴人之實際交易對象為晴健公司。另依訴願卷附之上述義
    大利商請求附帶民事狀之記載，上訴意旨所稱之汐止倉庫，
    係另一「承立服裝洋行」之營業所在地，並非晴健公司之倉
    庫，自無從因之而謂晴健公司確有貨品可供銷售，附此敘明
    。
三、據上論結，本件上訴為不合法。依行政訴訟法第249條第1項
    前段、第104條、民事訴訟法第95條、第78條，裁定如主文
    。
中    華    民    國    99    年    4     月    29    日
                    最高行政法院第一庭
                        審判長法官  鄭  淑  貞
                              法官  劉  介  中
                              法官  黃  秋  鴻
                              法官  楊  惠  欽
                              法官  胡  方  新
以  上  正  本  證  明  與  原  本  無  異
中    華    民    國    99    年    4     月    30    日
                              書記官  張  雅  琴


司法院資訊處製作；財團法人民間司法改革基金會備份。
